臺灣新北地方法院刑事裁定　　　　　　 110年度聲字第3240號
聲　請　人　臺灣新北地方檢察署檢察官
受　刑　人　林智煌



上列聲請人因受刑人數罪併罰有二裁判以上，聲請定其應執行之
刑（聲請案號：臺灣新北地方檢察署110 年度執聲字第2099號）
，本院裁定如下：
    主  文
甲○○犯如附表所示各罪，所處如附表所示之刑，應執行有期徒
刑參月，如易科罰金，以新臺幣壹仟元折算壹日。
    理  由
一、聲請意旨略以：受刑人甲○○犯吐氣所含酒精濃度達每公升
    零點二五毫克以上而駕駛動力交通工具罪等案件，先後經判
    決確定如附表，應依刑法第53條及第51條第5 款規定，定其
    應執行之刑，爰依刑事訴訟法第477 條第1 項聲請裁定等語
    。
二、按裁判確定前犯數罪者，併合處罰之；數罪併罰，分別宣告
    其罪之刑，其宣告多數有期徒刑者，於各刑中之最長期以上
    ，各刑合併之刑期以下，定其刑期，但不得逾30年，刑法第
    50條第1 項前段、第51條第5 款定有明文。考其立法意旨，
    除在於緩和多數刑罰合併執行所造成之苛酷外，更避免責任
    非難之重複，蓋刑罰之科處，不僅在於懲罰犯罪行為，更重
    在矯治犯罪行為人、提升其規範意識，及回復社會對於法律
    規範之信賴，是應併合處罰之複數刑罰倘一律合併執行，將
    造成責任非難之效果重複滿足、邊際效應遞減之不當效果，
    甚至有違責任主義，故採行加重單一刑主義，以期責罰相當
    。是法院就應併合處罰之數個刑罰宣告定其應執行刑時，不
    僅應遵守上開所定「以宣告各刑中之最長期為下限，各刑合
    併之刑期為上限，但最長不得逾30年」之外部界限，更應受
    不得明顯違反公平正義、法律秩序理念及目的之規範。具體
    而言，於併合處罰，其執行刑之酌定，應視行為人所犯數罪
    之犯罪類型而定，即倘行為人所犯數罪屬相同之犯罪類型者
    （如複數竊盜、施用或販賣毒品等），於併合處罰時，其責
    任非難重複之程度較高，自應酌定較低之應執行刑；然行為
    人所犯數罪雖屬相同之犯罪類型，但所侵犯者為具有不可替
    代性、不可回復性之個人法益（如殺人、妨害性自主），於
    併合處罰時，其責任非難重複之程度則較低，而可酌定較高
    之應執行刑；另行為人所犯數罪非惟犯罪類型相同，且其行
    為態樣、手段、動機均相似者，於併合處罰時其責任非難重
    複之程度更高，更應酌定較低之應執行刑；反之，行為人所
    犯數罪各屬不同之犯罪類型者，於併合處罰時其責任非難重
    複之程度最低，當可酌定較高之應執行刑。至個別犯罪之犯
    罪情節或對於社會之影響、行為人之品性、智識、生活狀況
    或前科情形等，除前述用以判斷各個犯罪之犯罪類型、法益
    侵害種類、犯罪行為態樣、手段、動機是否相同、相似，以
    避免責任非難過度重複者外，乃個別犯罪量處刑罰時即已斟
    酌在內，要非定應執行刑時所應再行斟酌者。
三、經查，受刑人犯如附表所示2 罪，經判處如附表所示之刑，
    且該2 罪均於附表編號1 裁判確定前所犯，有臺灣高等法院
    被告前案紀錄表及該等判決書各1 份附卷可憑，是檢察官聲
    請就該2 罪所處之刑定其應執行之刑，於法即無不合，應予
    准許。至聲請書附表編號1 、2 之「宣告刑」欄均漏載「如
    易科罰金，以新臺幣1,000 元折算1 日」，爰均更正如附表
    編號1 、2 「宣告刑」欄所示，附此敘明。
四、附表所示2 罪均係犯吐氣所含酒精濃度達每公升零點二五毫
    克以上而駕駛動力交通工具罪，其犯罪類型、行為態樣、動
    機及手段雖屬相同，但犯罪時間仍有相當間隔，爰斟酌其責
    任非難重複之程度，再就該2 罪為整體之非難評價後，定其
    應執行之刑如主文所示，並諭知易科罰金之折算標準。
五、按數罪併罰之案件，其各罪判決均係宣告刑，縱令其中一罪
    之宣告刑在形式上已經執行，仍應由法院定其應執行刑，俟
    檢察官指揮執行「應執行刑」時，再就形式上已執行部分予
    以折抵，並無所謂重覆執行之不利益。附表編號1 所示之罪
    雖已執行完畢，然與編號2 所示之罪既合於數罪併罰要件，
    仍應由本院定其應執行刑，再由檢察官於換發執行指揮書時
    扣除已執行部分，附此敘明。
六、據上論斷，應依刑事訴訟法第477 條第1 項，刑法第53條、
    第51條第5 款、第41條第1 項前段，裁定如主文。
中    華    民    國   110    年    11    月    22    日
                  刑事第十一庭  法  官  郭峻豪
上列正本證明與原本無異。
如不服本裁定，應於裁定送達後五日內敘明抗告理由，向本院提
出抗告狀。
                                書記官  陳映孜
中    華    民    國   110    年    11    月    23    日
 
【附表】
┌────────┬──────────┬──────────┬──────────┐
│ 編          號 │         1          │         2          │         3          │
├────────┼──────────┼──────────┼──────────┤
│ 罪          名 │吐氣所含酒精濃度達每│吐氣所含酒精濃度達每│    (本欄空白)      │
│                │公升零點二五毫克以上│公升零點二五毫克以上│                    │
│                │而駕駛動力交通工具罪│而駕駛動力交通工具罪│                    │
├────────┼──────────┼──────────┼──────────┤
│                │有期徒刑2 月，如易科│有期徒刑2 月，如易科│    (本欄空白)      │
│ 宣    告    刑 │罰金，以新臺幣1,000 │罰金，以新臺幣1,000 │                    │
│                │元折算1 日          │元折算1 日          │                    │
├────────┼──────────┼──────────┼──────────┤
│ 犯  罪  日  期 │110 年1 月7 日      │109 年2 月29日      │    (本欄空白)      │
├────────┼──────────┼──────────┼──────────┤
│ 偵查(自訴)機關 │新北地檢110 年度速偵│新北地檢110 年度撤緩│    (本欄空白)      │
│ 年  度  案  號 │字第66號            │偵字第27號          │                    │
├───┬────┼──────────┼──────────┼──────────┤
│      │法    院│臺灣新北地方法院    │臺灣新北地方法院    │    (本欄空白)      │
│最  後├────┼──────────┼──────────┼──────────┤
│      │案    號│110 年度交簡字第115 │110 年度交簡字第683 │    (本欄空白)      │
│      │        │號                  │號                  │                    │
│事實審├────┼──────────┼──────────┼──────────┤
│      │判決日期│110 年3 月16日      │110 年7 月7 日      │    (本欄空白)      │
├───┼────┼──────────┼──────────┼──────────┤
│      │法    院│臺灣新北地方法院    │臺灣新北地方法院    │    (本欄空白)      │
│確  定├────┼──────────┼──────────┼──────────┤
│      │案    號│110 年度交簡字第115 │110 年度交簡字第683 │    (本欄空白)      │
│      │        │號                  │號                  │                    │
│判  決├────┼──────────┼──────────┼──────────┤
│      │判    決│110 年4 月20日      │110 年8 月17日      │    (本欄空白)      │
│      │確定日期│                    │                    │                    │
└───┴────┴──────────┴──────────┴──────────┘